【裁判字號】    98,訴,1487
【裁判日期】    980903
【裁判案由】    偽造文書
【裁判全文】
臺灣臺中地方法院刑事判決              98年度訴字第1487號
公  訴  人  臺灣臺中地方法院檢察署檢察官
被      告  乙○○
                    國民
選任辯護人  徐承蔭律師
上列被告因偽造文書案件，經檢察官提起公訴（98年度偵字第
1095號），本院判決如下：
    主    文
乙○○犯行使偽造私文書罪，處有期徒刑月，如易科罰金，以
新臺幣壹仟元折算壹日。
    犯罪事實
一、乙○○自民國九十六年十月十五日起，在臺中市○○區○○
    路三段一０九九之十號「星佑工程企業有限公司」（下稱星
    佑公司）擔任會計並負責該公司文書之處理工作。緣乙○○
    於九十七年十一月二十八日經星佑公司負責人丙○○告知因
    其工作表現不佳，決定予以辭退，並要求乙○○應於同年十
    二月底前離職。詎乙○○為能順利領取失業救濟金，明知其
    並非遭星佑公司以虧損、業務緊縮及遷廠為由資遣，竟於九
    十七年十二月十九日（起訴書誤為十八日）於星佑公司辦公
    室內，擅自填具「（星佑工程企業有限公司）資遣通報名冊
    」之私文書（下稱資遣通報名冊）及「離職證明書」之特種
    文書，並在前開資遣通報名冊資遣事由欄填具「虧損、業務
    緊縮」，以及在前開離職證明書離職原因欄勾選「遷廠」等
    事由，用以表明其遭星佑公司以虧損、業務緊縮或遷廠等事
    由資遣；復未經其僱主丙○○之授權，即擅自取用「丙○○
    」之長條小型原子章及「丙○○」、「星佑工程企業有限公
    司」名義之方章各一枚，盜蓋於上述資遣通報名冊及離職證
    明書上，而完成偽造上述以星佑公司名義造具之私文書及特
    種文書。乙○○完成上述資遣通報名冊及離職證明書之製作
    後，旋於九十七年十二月十九日先將上述資遣通報名冊寄往
    臺中市政府勞工處及行政院勞工委員會職業訓練局中彰投區
    就業服務站，通報遭星佑公司以「虧損、業務緊縮」為由資
    遣之不實事項而行使該私文書；復於同年月二十四日，前往
    臺中市○區市○路六號即上述中彰投區就業服務中心臺中就
    業服務站，向該服務站之承辦人員丁○○提出上述「離職證
    明書」，而行使該特種文書，以請領就業保險失業給付而行
    使之，均足生損害於星佑公司及丙○○對於其等印章使用之
    正確性，以及臺中市政府勞工處及行政院勞工委員會職業訓
    練局中彰投區就業服務站認定失業勞工請領失業救濟金之正
    確性。
二、案經星佑公司委由林更祐律師訴由臺灣臺中地方法院檢察署
    檢察官偵查起訴。
    理    由
甲、證據能力方面：
一、按被告以外之人於偵查中向檢察官所為陳述，除顯有不可信
    之情況者外，得為證據，刑事訴訟法第一百五十九條之一第
    二項定有明文。偵查中對被告以外之人（包括證人、鑑定人
    、告訴人、被害人及共同被告等）所為之偵查筆錄，或被告
    以外之人向檢察官所提之書面陳述，性質上均屬傳聞證據。
    惟現階段刑事訴訟法規定檢察官代表國家偵查犯罪、實施公
    訴，依法其有訊問被告、證人及鑑定人之權，證人、鑑定人
    且須具結，而實務運作時，檢察官偵查中向被告以外之人所
    取得之陳述，原則上均能遵守法律規定，不致違法取供，其
    可信度極高，職是，被告以外之人前於偵查中已具結而為證
    述，除反對該項供述得具有證據能力之一方，已釋明「顯有
    不可信之情況」之理由外，不宜以該證人未能於審判中接受
    他造之反對詰問為由，即遽指該證人於偵查中之陳述不具證
    據能力。本件被告之選任辯護人抗辯稱告訴人星佑公司之法
    定代理人丙○○於偵查中之證述未具有證據能力等語，惟查
    丙○○於檢察官偵查中所為之證述，未曾提及檢察官在偵查
    時有不法取供之情形，亦未反對該證述未具有證據能力，復
    未釋明上開證述有顯不可信之情況，且丙○○亦已於審理中
    到庭接受詰問，依上說明，該人於偵查中之證言自具有證據
    能力。
二、次按被告以外之人（包括證人、鑑定人、告訴人、被害人及
    共同被告等）於審判外之陳述雖不符刑事訴訟法第一百五十
    九條之一至之四等四條之規定，而經當事人於審判程序同意
    作為證據，法院審酌該言詞陳述或書面陳述作成時之情況，
    認為適當者，亦得為證據；當事人、代理人或辯護人於法院
    調查證據時，知有刑事訴訟法第一百五十九條第一項不得為
    證據之情形，而未於言詞辯論終結前聲明異議者，視為有前
    項之同意，同法第一百五十九條之五定有明文。立法意旨在
    於傳聞證據未經當事人之反對詰問予以核實，原則上先予排
    除。惟若當事人已放棄反對詰問權，於審判程序中表明同意
    該等傳聞證據可作為證據；或於言詞辯論終結前未聲明異議
    ，基於尊重當事人對傳聞證據之處分權，及證據資料愈豐富
    ，愈有助於真實發見之理念，且強化言詞辯論主義，使訴訟
    程序得以順暢進行，上開傳聞證據亦均具有證據能力。查檢
    察官、被告、辯護人對於本案卷內除告訴人之法定代理人丙○○於偵訊中之證述外，其餘相關證人之證述、文書卷證資
    料，於本院九十八年五月十八日準備程序中、本院九十八年
    七月三十日審理中並未就有何於刑事訴訟法第一百五十九條
    第一項不得為證據之情形於本院言詞辯論終結前聲明異議，
    且有關本案諸證人之證述、文書卷證資料亦經本院於審理期
    日逐一提示、朗讀，並告以要旨，本院復審酌相關上開所示
    證人證述筆錄製成、文書卷證資料取得，並無證據顯示有何
    違背程序規定情事，依據上述之說明，均應具有證據能力。
乙、得心證之理由：
一、訊據被告乙○○（下稱被告）固不否認有製作系爭「資遣通
    報名冊」及「離職證明書」，並在該二份文件上蓋用「丙○○」之原子章以及星佑公司之「星佑公司」大章及負責人「
    丙○○」之小章（該等大、小章與公司登記之正式大小章形
    式有所不同），復於九十七年十二月十九日將資遣通報名冊
    寄到臺中市政府勞工處及行政院勞工委員會職業訓練局中彰
    投區就業服務中心，再於九十七年十二月二十四日持離職證
    明書前往行政院勞工委員會職業訓練局中彰投區就業服務中
    心欲申領失業救濟給付金之行為，惟矢口否認有何公訴人所
    指之上揭犯行，辯稱：伊確實是遭星佑公司以公司欲遷廠之
    理由解雇，且當時因為景氣不佳，公司的訂單減少，所以伊
    才在「資遣通報名冊」之資遣事由欄中填載「虧損、業務緊
    縮」，復在離職證明書之離職原因欄中勾選「一、非自願離
    職：遷廠」，而伊為如此之填載，不但是事實，而且也有將
    該等製作、用印完成之文件拿給星佑公司負責人丙○○看過
    ，丙○○是在九十七年十二月十九日當天當面同意伊使用「
    丙○○」之原子章，伊平常即獲公司同意而使用公司之大、
    小章，此次也是依照程序處理伊被星佑公司資遣後的事宜，
    伊沒有犯罪云云。
二、經查：
  (一)被告於九十七年十二月十九日在星佑公司辦公室內，確實有
    填寫系爭內容之「資遣通報名冊」（資遣事由欄填載：「虧
    損、業務緊縮」）、「離職證明書」（原因欄則勾選「一、
    非自願離職：遷廠」）各一份，並取用證人丙○○之原子章
    、個人方章以及告訴人星佑公司之大章蓋用後，於九十七年
    十二月十九日先將上揭「資遣通報名冊」寄往臺中市政府勞
    工處及行政院勞工委員會職業訓練局中彰投區就業服務站，
    再於九十七年十二月二十四日持上揭「離職證明書」前往中
    彰投區就業服務中心臺中就業服務站，欲以該等文件申辦失
    業救濟給付等節，業據被告坦承不諱，核與證人蕭如炆即中
    彰投區就業服務中心臺中就業服務站職員於本院審理中證述
    內容相符，復有「資遣通報名冊」、「離職證明書」影本在
    卷可稽，首堪認定。至被告雖於本院九十八年八月二十七日
    審理中改稱：是在九十七年十二月十八日當天完成上揭「資
    遣通報名冊」、「離職證明書」等文件並蓋好章云云，惟被
    告已於本院九十八年七月三十日審理時供述：九十七年十二
    月十八日先做好一份未蓋章之「資遣通報名冊」，並在上面
    浮貼便利貼後放在證人丙○○之辦公桌上，因證人丙○○當
    天沒有進辦公室，伊才又在十九日再作一份「資遣通報名冊
    」與「離職證明書」放在證人丙○○之桌上，復經證人丙○○當場同意授權蓋章而用印完成上揭文書之製作等語明確（
    參閱本院卷第二一二頁背面及二一三頁），衡諸被告所改稱
    之語，與其一再供稱之：九十七年十二月十八日先製作一份
    尚未蓋章之資遣通報名冊放在證人丙○○之桌上等語相互勾
    稽，果被告在十二月十八日做好一份文件，衡情以該份文件
    向證人丙○○請求用印蓋章即屬已足，實無必要於同日再行
    製作相同之文件而疊放在證人丙○○之桌上，是本院認應以
    被告先前所述：是在九十七年十二月十九日同時完成上揭二
    份文件等語較屬可採，附此敘明。
  (二)被告雖以前詞置辯，惟查：
  1.證人丙○○於偵訊、審理中已結證稱：伊是以被告工作不力
    、不適任，且有向公司借錢不還又談條件等原因將被告解雇
    ，並非以遷廠、虧損或業務緊縮等原因資遣被告，系爭文件
    並非公司所出具，伊亦未曾授權被告填載此二份文件，文件
    上伊個人名義之原子章是被告自行從伊辦公桌抽屜內取出使
    用，而星佑公司之大章及其個人之小章則應是被告自行使用
    交由被告保管，僅用以收發文件使用之大小章蓋在系爭文件
    上，伊並未授權被告使用上開三個印章蓋用在系爭「資遣通
    報名冊」與「離職證明書」上等語明確。
  2.另證人丁○○亦於本院審理中則具結證述稱：系爭資遣通報
    名冊是先寄到服務站來，被告則是之後才持離職證明書到站
    欲申辦失業救濟給付事宜，受理時因為發現離職證明書上填
    載原因為「遷廠」，與資遣通報名冊上所載之「公司業務緊
    縮、虧損」有所不符，乃於受理當下即電詢星佑公司負責人
    鄭先生，鄭先生則表示星佑公司沒有製作過該份資遣通報名
    冊，也沒有製作該離職證明書，那些都是被告自己蓋用印章
    送過去的；伊當場有將此情告知被告，被告承認這些章是她
    自己拿去蓋的，並表示說她是公司的會計，所以章都在她身
    上，伊有再問被告是否經過老闆的授權？被告則說沒有，也
    表示因為與公司有勞資爭議，所以公司不開立離職證明文件
    給她，因為勞資雙方說詞不同，所以便請被告先撤件等語明
    確。
  3.被告雖辯稱：伊是根據事實而填載系爭資遣通報名冊以及離
    職證明書，當初真的是公司說要遷廠，而且也有在討論說因
    景氣不佳，公司財務、業務狀況不佳，所以伊這樣填也沒有
    與事實不符云云。然證人丙○○已於本院審理中具結一再證
    述：並非以上開事由資遣被告，是因被告積欠公司款項不還
    ，工作態度不佳而解雇被告，況公司後來也沒有遷廠等語，
    業如前述，將此等證述與證人丁○○證述情節相互勾稽，可
    知證人丙○○先後所述尚屬一致而堪可採信。反觀被告始終
    無法提出相關公司係以上開原因對之為資遣之相關事證、人
    證以供調查（相關人證部分詳如後述），此處所辯已屬無憑
    。縱星佑公司有考慮遷廠或討論因應景氣不佳之方案，究與
    真正有遷廠以及確認因應景氣不佳之方式乃緊縮業務等情有
    別，被告以個人推測之詞合理化其行為，更屬無稽。而被告
    之選任辯護人此處所請，調閱告訴人星佑公司之金融往來交
    易明細資料以證實星佑公司財務有吃緊、虧損之事，亦無從
    據而認定被告即係因此等原因而為星佑公司所資遣，且有權
    自行填載系爭文件具以申領失業救濟給付之事，本院爰就該
    部分事證不再予以調查，附此敘明。
  4.被告雖復辯稱：伊真的有當面獲得證人丙○○的授權才將系
    爭文件製作好寄出的云云。惟被告於本院審理中已供稱：伊
    在十一月二十八日被告知做到十二月底就好了的當天，就曾
    經打電話到勞工局詢問辦理資遣事宜，勞工局說相關文件要
    在十二月二十日前寄送，伊也有在十一月二十八日告知證人
    丙○○此事等語，果證人丙○○已如被告所述之同意被告製
    作該等相關資遣、離職證明文件，而被告又已知悉該等文件
    應在一定期限內寄到相關單位，以被告自稱：公司的文書業
    務都是由伊負責等語，以及該等文件之製作攸關被告權益甚
    深之角度觀之，被告實無拖到九十七年十二月十八日才將該
    等文件填載完畢並交付證人丙○○肯認之理，其上開所辯顯
    已與常情不符而難遽為採信。又依被告所稱：在九十七年十
    二月十九日放文件在證人丙○○桌上時，公司辦理變更登記
    事項之大、小章都在證人丙○○身上，果證人丙○○於九十
    七年十二月十八日知悉被告欲製作該等文件並表示同意時，
    大可自行取用公司正式的大小章捺蓋於文件上，實無任令被
    告以平日收發文件使用之便章形式的大小章蓋用於該等具有
    對外效力之文件上之理，被告此處所辯尤見其異於常情之處
    ，顯見所辯均不足為採。
  5.被告雖另辯稱：沒有跟證人丁○○說太多的話，證人丁○○
    所述應該都是聽自證人丙○○單方之說詞而為云云。惟衡諸
    證人丁○○僅因被告前往就業服務站申辦失業救濟給付而有
    所接觸，與被告及證人丙○○原先則並不認識，亦無任何交
    情或仇隙，亦為被告所不爭，就本案而言當係立於中立之立
    場，實無枉詞誣陷被告之理。況證人丁○○所證述：被告說
    她是公司的會計，章都在她身上等語，亦為被告所不否認，
    且被告於歷次偵、審中亦均為如此強調性之供述，更見證人
    丁○○所述毫無偏頗而與事實相符。而被告亦於本院審理中
    供稱：蕭小姐當天有跟伊說老闆說要告伊偽造文書，還說沒
    有授權給伊等語，顯見證人所述確實與當天狀況相符。再者
    ，被告亦確實於九十七年十二月二十四日當天填載「自行撤
    件失業給付申請聲明書」，其上之撤件事由乃勾選「雇主對
    離職原因說法不一」，有該由被告親自簽立之聲明書影本在
    卷可稽，果星佑公司確實有製作或授權被告製作系爭資遣通
    報名冊及離職證明書，被告當無勾選此等事項而自行撤件之
    可能，由此益徵被告所辯之與事理矛盾之處。
  6.再被告所辯：填載該等文件乃伊擔任文書工作的業務，所以
    伊是有經過授權而使用該等印章蓋用於系爭文件上云云。惟
    查，被告經授權使用之公司及負責人的大小章，其形式與公
    司辦理公司登記正式之大、小印鑑章確實有所不同，業經證
    人丙○○到庭結證明確，復為被告所不爭執，堪為認定。則
    以常情觀之，無論係公司或個人之正式印鑑章，因有其正式
    對外發生效力之用途，為求慎重起見，均於特定場合始有使
    用該等印鑑章之可能，惟日常生活中尚有諸多收發文件必要
    之時刻，故另行準備便章以供收發文使用，乃屬國人日常使
    用印章之習慣與常態，兼觀諸系爭文件上所蓋用之星佑公司
    及其負責人之大小章，其刻印形式及字體均屬簡便，且由證
    人丙○○將之交由非公司負責人而僅於星佑公司內擔任文書
    或會計職務之被告保管之情，堪信證人丙○○所述：該等大
    小章僅是交由被告用為公司文件收發之用等語，尚屬可採。
    是難認被告一旦擔任文書、會計職責，即有權恣意在非授權
    之範疇內使用該等印章製作文書，所辯尚不足用為其有利判
    斷之依據。況被告乃遭星佑公司以工作不力之事由而予以解
    雇一節，亦據證人丙○○到庭結證明確，縱不論該等解雇係
    屬有理由或無理由，因被告乃係遭解雇或資遣之利害關係人
    ，則填載該資遣通報名冊及離職證明書之工作，顯非被告職
    掌上應製作之文書，乃屬至明，被告此處所辯亦不足為採。
    是被告選任辯護人所聲請之調閱告訴人星佑公司之前之匯款
    申請書及支票收據等文書欲證明被告平時於星佑公司確實有
    處理該等事務之權責一事，顯屬不必要，在此一併敘明。
  7.至證人丙○○就被告究竟係何時將系爭資遣通報名冊以及離
    職證明書文件放在其桌上供其閱覽一節，固於偵查及本院審
    理中有數種不同之說詞，惟經被告於本院審理中當庭確認其
    曾於九十七年十二月十八日先置放一份未蓋章之資遣通報名
    冊在證人丙○○桌上，復於翌日再置放有蓋章之資遣通報名
    冊及離職證明書於證人丙○○桌上等語，被告既先後二次放
    置文件於證人丙○○桌上，核與證人丙○○到院結證稱：被
    告二次都是把文件放在我桌上等語大致相符（參閱本院卷第
    二一一頁背面），則究竟係何時看到該等文件，亦於案情之
    釐清無重大關係，且此種事項因時間之經過而有所淡忘，顯
    屬人之常情，尚難據此認定證人丙○○其餘證述內容即屬虛
    假。再被告雖一再稱：九十七年十二月十七日、十八日有打
    電話給證人丙○○要求他同意簽署系爭文件云云，惟證人丙○○已明確結證稱：被告有打電話給伊，但是伊並未同意被
    告簽署該等文件等語，是被告此處所辯，亦無從為其有利之
    認定。
  8.末查，被告之選任辯護人固聲請傳訊證人林淑美、沈淼欽以
    證實告訴人星佑公司有遷廠之打算。惟被告並無法提出該等
    證人之相關聯絡方式供本院傳訊，且該等人士復非告訴人公
    司之員工（林淑美係推銷石材之業務、沈淼欽則係外包載石
    材之司機），就告訴人公司之內部狀況自無知悉之可能，故
    本院就此部分亦認並無傳訊之必要。而被告雖又聲請傳喚證
    人黃灑晴以證實伊係因欠公司款項未還而遭挾怨報復之事，
    惟該聲請傳訊之證人黃灑晴係被告住所地之里長，與被告之
    工作並無任何關係，其縱知被告與告訴人公司間之離職始末
    ，信亦係由被告所告知，則所證亦屬傳聞證據而無從憑採，
    本院因而亦認並無加以傳訊之必要，均在此一併予以敘明。
  (三)綜上所述，本件被告未經授權而擅自蓋用告訴人星佑公司之
    大章及其負責人丙○○之個人小章及原子章以製作系爭「資
    遣通報名冊」、「離職證明書」，並持之向臺中市政府勞工
    處及行政院勞工委員會職業訓練局中彰投區就業服務站行使
    而欲領取失業救濟給付，均足以生損害於告訴人星佑公司及
    其負責人丙○○對於其等印章使用之正確性，以及臺中市政
    府勞工處及行政院勞工委員會職業訓練局中彰投區就業服務
    站認定失業勞工請領失業救濟金之正確性，被告上揭犯行乃
    屬事證明確，堪為認定，應依法論科。
二、按無製作權人冒用他人名義，或未經他人授權，而以他人之
    名義製作內容虛偽不實之私文書，乃偽造私文書之行為。是
    核被告所為，係犯刑法第二百十六條、第二百十條之行使偽
    造私文書罪（偽造資遣通報名冊並加以行使部分），以及刑
    法第二百十六條、第二百十二條之行使偽造證書罪（偽造離
    職證明書並加以行使部分）；而其盜用印章之所為，乃各為
    偽造私文書及偽造證書之階段行為，又各偽造後復持以行使
    ，其偽造私文書、證書之低度行為應為行使偽造私文書、證
    書之高度行為所吸收，均不另論罪。公訴意旨固認被告所偽
    造之離職證明書亦屬私文書之一種而認該部分亦屬偽造私文
    書，惟離職證明書乃關於能力服務之相關證書，自屬刑法第
    二百十二條所規範之特種文書（即證書）無疑，而此部分既
    屬與起訴犯罪基礎事實同一之事實，自得由本院依法變更起
    訴法條而予以審理之。而被告係為申請失業救助金而在密接
    之時間、地點完成上揭「資遣通報名冊」及「離職證明書」
    之製作，並先將資遣通報名冊寄交臺中市政府勞工處及行政
    院勞工委員會職業訓練局中彰投區就業服務站，再持離職證
    明書至行政院勞工委員會職業訓練局中彰投區就業服務站申
    領失業救濟金，其犯罪目的單一，依一般社會通念，認應評
    價為一罪方符合刑罰公平原則，如予數罪併罰，反有過度處
    罰之疑，與人民法律感情亦未契合，本院認被告所犯上開各
    罪間，均係一行為觸犯數罪名之想像競合犯，應依刑法第五
    十五條規定，從一重之行使偽造私文書罪處斷。至被告行使
    上揭偽造私文書之目的雖係領取失業救濟金，經查，申請人
    （即勞工）與雇主間因離職事由發生勞資爭議者，仍得請領
    失業給付。前項爭議結果，確定申請人不符合失業給付請領
    規定時，應於確定之日起十五日內，將已領之失業救濟金給
    付返還，就業保險法第二十三條定有明文，是被告之所為，
    尚無何刑法第三百三十九條第一項詐欺取財構成要件之該當
    ，附此敘明。爰審酌被告犯後矢口否認犯行，猶矯飾卸責，
    態度不甚佳，惟念及其犯罪動機係為領取失業給付金，以及
    其犯罪方式係未經他人授權即擅自盜用他人之印章，以製作
    他人名義出具之文件而加以行使，手段尚屬平和，且其並無
    犯罪前科，素行尚稱良好等一切情狀，量處如主文所示之刑
    ，併諭知易科罰金之折算標準，以示懲儆。
三、至如附表編號所示「資遣通報名冊」、「離職證明書上」遭
    盜用之印文，因尚非偽造之印章、印文或署押，自無依刑法
    第二百十九條之規定予以宣告沒收之適用，附此敘明。
據上論斷，應依刑事訴訟法第二百九十九條第一項前段、第三百
條，刑法第二百十條、第二百十二條、第二百十六條、第五十五
條、第四十一條第一項前段，刑法施行法第一條之一第一項、第
二項前段，判決如主文。
本案經檢察官甲○○到庭執行職務。
中    華    民    國    98    年    9     月     3    日
                  刑事第十五庭審判長法  官  江奇峰
                                    法  官  廖純卿
                                    法  官  林學晴
附表：
┌─┬────────┬───────┬────────────────┬───┐
│編│文件名稱        │製作時間、地點│盜蓋印章明細                    │數量  │
│號│                │              │                                │      │
├─┼────────┼───────┼────────────────┼───┤
│  │資遣通報名冊    │97年12月19日  │1.造冊人欄：丙○○原子章印文    │1枚   │
│１│（以星佑公司名義│星佑公司辦公室├────────────────┼───┤
│  │出具）          │              │2.文件右上角：丙○○方章印文    │1枚   │
│  │                │（通報日期則填├────────────────┼───┤
│  │                │為97年12月18日│3.文件右上角：星佑工程企業有限公│1枚   │
│  │                │通報）        │              司大章印文        │      │
├─┼────────┼───────┼────────────────┼───┤
│  │離職證明書      │97年12月19日  │1.投保單位聯絡人欄：丙○○原子章│1枚   │
│  │（以投保單位星佑│星佑公司辦公室│                    印文        │      │
│２│公司名義出具）  │              ├────────────────┼───┤
│  │                │（惟填表日期則│2.投保單位名稱欄：丙○○方章印文│1枚   │
│  │                │填載97年12月23├────────────────┼───┤
│  │                │日）          │3.投保單位名稱欄：星佑工程企業有│1枚   │
│  │                │              │                  限公司大章印文│      │
└─┴────────┴───────┴────────────────┴───┘
以上正本證明與原本無異。
如不服本判決應於收受判決後10日內向本院提出上訴書狀，並應
敘述具體理由；其未敘述上訴理由者，應於上訴期間屆滿後20日
內向本院補提理由書（均須按他造當事人之人數附繕本）「切勿
逕送上級法院」。
                                    書記官  簡雅文
中    華    民    國    98    年    9    月     3     日
附錄：論罪科刑法條
中華民國刑法第210條
（偽造變造私文書罪）
偽造、變造私文書，足以生損害於公眾或他人者，處5年以下有
期徒刑。
中華民國刑法第216條
（行使偽造變造或登載不實之文書罪）
行使第210條至第215條之文書者，依偽造、變造文書或登載不實
事項或使登載不實事項之規定處斷。
中華民國刑法第339條
（普通詐欺罪）
意圖為自己或第三人不法之所有，以詐術使人將本人或第三人之
物交付者，處5年以下有期徒刑、拘役或科或併科1千元以下罰金
。
以前項方法得財產上不法之利益或使第三人得之者，亦同。
前二項之未遂犯罰之。


司法院資訊處製作；財團法人民間司法改革基金會備份。
